# **Yael Villarreal Veloz**

**Ubicación:** Tláhuac, CDMX **Teléfono:** 55 80 34 45 59

Correo electrónico: <u>iaeloko@gmail.com</u> Web/Portafolio: <u>iaeloko.github.io</u>

### **Perfil Profesional**

Desarrollador web con conocimiento en diseño gráfico con amplia experiencia en ventas y marketing digital. Especializado en crear soluciones publicitarias web innovadoras y efectivas, combinando habilidades técnicas en desarrollo frontend con conocimiento de UX/UI y SEO. Proficiente en WordPress, HTML, CSS, JavaScript y Python, con un enfoque en la creación de experiencias de usuario excepcionales y diseños visualmente atractivos. Comprometido con el aprendizaje continuo.

# **Experiencia Profesional**

#### Freelance - iaeloko.com (Asesoría en Marketing y Desarrollo Web)

Septiembre 2021 - Actualidad

- Diseño y desarrollo de sitios web responsivos utilizando WordPress,
  Implementación de estrategias de SEO y optimización de UX/UI para mejorar la visibilidad y usabilidad de los sitios.
- Creación de diseños gráficos para web y materiales de marketing utilizando Photoshop, Illustrator y Figma.

## Motoplex Torre Norte (Vespa, Piaggio, Aprilia, Moto Guzzi)

Consultor y Ventas - Febrero 2018 - Septiembre 2018

- Desarrollo e implementación de estrategias de marketing digital para aumentar las ventas.
- Creación de contenido visual y diseños para campañas online utilizando herramientas de diseño gráfico.
- Análisis de datos y optimización de campañas digitales basadas en métricas de rendimiento.

#### **Infinidad Creativa (Proyectos Publicitarios)**

Freelance - Febrero 2016 - Actualidad

- Diseño y desarrollo de proyectos publicitarios digitales, incluyendo sitios web y materiales gráficos.
- Implementación de estrategias de UX/UI para mejorar la interacción del usuario en plataformas digitales.
- Gestión de relaciones con clientes y adquisición de nuevos proyectos a través de marketing digital.

#### **Habilidades Técnicas**

- Desarrollo Web: WordPress, HTML5, CSS, JavaScript, Python,
- **Diseño Gráfico:** Adobe Creative Suite (Photoshop, Illustrator)
- UX/UI: Prototipado, Diseño Responsivo
- **SEO:** Optimización on-page y off-page, Análisis de palabras clave
- Herramientas de Desarrollo: Git, VS Code
- Marketing Digital: Google Analytics, Google Ads
- Edición de Video: Adobe Premiere, Canva

#### Formación Académica

- Licenciatura en Mercadotecnia y Publicidad, Universidad Latina Campus Sur (Pasante)
- Certificado en Fundamentos de Marketing Digital, Google
- Certificado en Aspectos básicos de la Experiencia de Usuario (UX), Google
- Certificado en Blockchain y Criptomonedas, Platzi
- Certificado Python, Pilares Gobierno de CDMX

## **Habilidades Blandas**

- Comunicación efectiva
- Resolución creativa de problemas
- Gestión de proyectos
- Trabajo en equipo
- Adaptabilidad y aprendizaje continuo

# **Idiomas**

Estudiante Intermedio Ingles (Sabatino Enallt UNAM)